Elber Alexander Ponguta Fernández



Teléfonos (+57): 3112785599

E-mail: <u>elber.ponguta@gmail.com</u>
Dirección: Calle 1 # 26 – 60, 3er piso.
Lugar: Sogamoso, Boyacá, Colombia
Cédula Ciudadanía: 1057578255 de Sogamoso.
Fecha de nacimiento: noviembre 11, 1987. 33 años.

Estado Civil: Soltero.

www.linkedin.com/in/elber-ponguta-fernandez

Plataforma virtual Platzi

Curso de Python.

Curso programación orientada a objetos. Curso Introducción a Django.

OTROS CURSOS

Curso de MYSQL (sin certificado). Django.

Aplicación de los plc en la automatización de procesos industriales(SENA)

Universidad pedagógica y Tecnológica de Colombia(UPTC)

(Aplazado)

Especialización en Telecomunicaciones, 2^{do} semestre; (2018).

Universidad pedagógica y Tecnológica de Colombia(UPTC)

2018 Pregrado en Ingeniería Electrónica.

Escuela Militar de Suboficiales (Sargento Inocencio Chincha)

2008 Tecnólogo en Gestión y Ciencias Militares.

Colegio Técnico en Bellas Artes

2006 Bachiller Técnico en Diseño Gráfico.

- Español (Nativo)
- Inglés (Básico)

PERFIL PROFESIONAL

Profesional en Ingeniería Electrónica con experiencia en instrumentación y energía fotovoltaica, con capacidades para identificar problemas y proponer soluciones efectivas en áreas de telecomunicaciones, circuitos, instrumentación y programación. Soy comprometido y con altos estándares éticos y morales.

Actualmente estoy en la búsqueda de una oportunidad laboral que me permita aplicar mis conocimientos y retarme a mí mismo para seguirme desarrollado profesionalmente en diversas industrias.

EXPERIENCIA LABORAL

NARF INTEGRADORES DE INGENIERIA SAS // OCTUBRE 2019— ENERO 2020

Profesional de Ingeniería – proyectos fotovoltaicos).

- Instalación y puesta en marcha de sistemas de energía fotovoltaica.
- Conocimientos en circuitos de baja tensión.

PROEVAL INGENIEROS SA // JULIO 2019— OCTUBRE 2019 Instrumentista — Puesta en marcha planta cementera de eco cementos (Rio Claro-Antioquia).

- Pruebas de señales de sensores y actuadores en campo, verificando su buen estado y conexionado, antes de entrar en operación.
- Interpretación de planos y tablas de conexionado.
- Pruebas de instrumentación y maquinaria previa a entrada en operación.

SUMO AUTOMATIZACION SAS // JUNIO2019- jULIO2019

Instrumentista –

- Mantenimiento de válvulas de seguridad del sector industrial.
- Interpretación de planos y tablas de conexionado.

EDUCACIÓN

LENGUAJES

HABILIDADES

Pensamiento estratégico

- Disciplina operacional
- Buena comunicación
- Lógica de programación
- Microsoft Office
- Programación en Python
- Microcontroladores
- Instrumentación

REFERENCIAS

Erika Cárdenas Pinzón Ingeniera Electrónica.

Tel: 3115090775

Ingeniera de proyectos con energía solar.

Empresa. Narf Integradores de ingeniería.

Dariel Bayona Ingeniera Electrónica.

Tel: 3118726822

Desarrollo de software y hardware

Empresa. Roch Electronic..

SIGMA Ingeniería y Proyectos // Enero 2019– Abril 2019

Instrumentista – parada de mantenimiento ARGOS(Rio Claro-Antioquia)

- Mantenimiento de sensores y equipos de instrumentación.
- Mantenimiento de gabinetes, verificación de termocuplas y cambio de las mismas de ser necesario.
- Cableado de gabinetes de dosificadoras de la marca FLSmith.

FABRIASEO // SEPTIEMBRE 2012 – Octubre 2014

Supervisor de Cámaras de Video vigilancia

• Responsable de la Vigilancia y seguridad de los bienes de la empresa durante mi jornada laboral.

EJERCITO NACIONAL DE COLOMBIA // 2007–2010

Suboficial – Cabo tercero Comandante de Escuadra

- Toma de decisiones en área de operaciones.
- Manejo de personal militar.
- Administración, gestión de bienes institucionales y liderazgo de personal bajo mi cargo.

Sogamoso, Boyacá, Colombia – 2020

TEST DE TALENTOS

https://high5test.com/test/result-your-friend/MTIzNTI3OA==